ACORDAO-COMPLETO-2338999

ACÓRDÃO DE RELAÇÃO

ACÓRDÃO DE RELAÇÃO 150/2019 ATA 1/2019 - PRIMEIRA CÂMARA

Acórdão 150/2019-TCU-Primeira Câmara
	Os Ministros do Tribunal de Contas da União ACORDAM, por unanimidade, com fundamento no art. 47, § 2º, da Resolução 259/2014 em sobrestar o julgamento das contas da Sra. Emilia Maria Silva Ribeiro Curi e do Sr. Manoel Augusto Cardoso da Fonseca, até a apreciação em definitivo do TC-Processo 001.278/2017-7 (Relatório de Monitoramento) , em julgar, de acordo com os arts. 1º, inciso I, 16, inciso II, 18 e 23, inciso II, da Lei 8.443/1992, c/c os arts. 143, inciso I, alínea a, 208 e 214, inciso II, do Regimento Interno/TCU, as contas dos Srs. Maximiliano Salvadori Martinhão e Andre Muller Borges regulares com ressalva e dar-lhes quitação, e, com fulcro nos arts. 1º, inciso I, 16, inciso I, 17 e 23, inciso I, da Lei n. 8.443/1992, c/c os arts. 143, inciso I, alínea a, 207 e 214, inciso I, do Regimento Interno/TCU, em julgar as contas dos demais responsáveis regulares e dar-lhes quitação plena, promovendo-se, em seguida, o arquivamento do processo, sem prejuízo de encaminhar cópia desta deliberação aos responsáveis, de acordo com os pareceres emitidos nos autos:
1. Processo TC-Processo 032.881/2017-7 (PRESTAÇÃO DE CONTAS - Exercício: 2016) 
	1.1. Responsáveis: Adroaldo da Cunha Portal (XXX.225.400-XX) ; Alfonso Orlandi Neto (XXX.960.318-XX) ; Alvaro Toubes Prata (XXX.041.381-XX) ; Américo Tristão Bernardes (XXX.041.656-XX) ; Andre Muller Borges (XXX.836.468-XX) ; Artur Coimbra de Oliveira (XXX.880.421-XX) ; Claiton Jose Mello (XXX.868.840-XX) ; Douglas Falcão Silva (XXX.563.217-XX) ; Edward Madureira Brasil (XXX.468.771-XX) ; Elton Santa Fé Zacarias (XXX.908.078-XX) ; Emilia Maria Silva Ribeiro Curi (XXX.910.701-XX) ; Eronildo Braga Bezerra (XXX.220.412-XX) ; Flávio Lenz César (XXX.220.503-XX) ; Francisco José Pontes Ibiapina (XXX.880.713-XX) ; Henrique de Oliveira Miguel (XXX.751.091-XX) ; Inez Joffily Franca (XXX.695.901-XX) ; Jailson Bittencourt de Andrade (XXX.036.415-XX) ; Jorge Mario Campagnolo (XXX.320.300-XX) ; José Gustavo Sampaio Gontijo (XXX.655.221-XX) ; Jovino Alberto Oliveira Pereira (XXX.378.405-XX) ; Luanna Sant Anna Roncaratti (XXX.337.961-XX) ; Luiz Fernando Fauth (XXX.330.600-XX) ; Manoel Augusto Cardoso da Fonseca (XXX.519.450-XX) ; Maximiliano Salvadori Martinhão (XXX.543.988-XX) ; Nedio Antonio Valduga (XXX.041.960-XX) ; Roberto Pinto Martins (XXX.627.321-XX) ; Savio Tulio Oselieri Raeder (XXX.553.817-XX) ; Vanda Jugurtha Bonna Nogueira (XXX.480.781-XX) ; Átila Augusto Souto (XXX.314.446-XX) .
	1.2. Órgão/Entidade: Secretaria-Executiva do Ministério da Ciência, Tecnologia, Inovações e Comunicações – Secex/MCTIC.
	1.3. Relator: Ministro-Substituto Marcos Bemquerer Costa.
	1.4. Representante do Ministério Público: Procurador Marinus Eduardo De Vries Marsico.
	1.5. Unidade Técnica: Secretaria de Controle Externo do Desenvolvimento Econômico (SecexDesen) .
	1.6. Representação legal: não há.
	1.7. Determinações/Recomendações/Orientações: não há.

Primeira Câmara

Secretaria-Executiva do Ministério da Ciência, Tecnologia, Inovações e Comunicações - Secex/MCTIC.

Adroaldo da Cunha Portal (XXX.225.400-XX); Alfonso Orlandi Neto (XXX.960.318-XX); Alvaro Toubes Prata (XXX.041.381-XX); Américo Tristão Bernardes (XXX.041.656-XX); Andre Muller Borges (XXX.836.468-XX); Artur Coimbra de Oliveira (XXX.880.421-XX); Claiton Jose Mello (XXX.868.840-XX); Douglas Falcão Silva (XXX.563.217-XX); Edward Madureira Brasil (XXX.468.771-XX); Elton Santa Fé Zacarias (XXX.908.078-XX); Emilia Maria Silva Ribeiro Curi (XXX.910.701-XX); Eronildo Braga Bezerra (XXX.220.412-XX); Flávio Lenz César (XXX.220.503-XX); Francisco José Pontes Ibiapina (XXX.880.713-XX); Henrique de Oliveira Miguel (XXX.751.091-XX); Inez Joffily Franca (XXX.695.901-XX); Jailson Bittencourt de Andrade (XXX.036.415-XX); Jorge Mario Campagnolo (XXX.320.300-XX); José Gustavo Sampaio Gontijo (XXX.655.221-XX); Jovino Alberto Oliveira Pereira (XXX.378.405-XX); Luanna Sant Anna Roncaratti (XXX.337.961-XX); Luiz Fernando Fauth (XXX.330.600-XX); Manoel Augusto Cardoso da Fonseca (XXX.519.450-XX); Maximiliano Salvadori Martinhão (XXX.543.988-XX); Nedio Antonio Valduga (XXX.041.960-XX); Roberto Pinto Martins (XXX.627.321-XX); Savio Tulio Oselieri Raeder (XXX.553.817-XX); Vanda Jugurtha Bonna Nogueira (XXX.480.781-XX); Átila Augusto Souto (XXX.314.446-XX).

MARCOS BEMQUERER

não há.

PRESTAÇÃO DE CONTAS (PC)

Secretaria de Controle Externo do Desenvolvimento Econômico (SecexDesen).